【裁判字號】    90,訴,242
【裁判日期】    900330
【裁判案由】    給付工程款
【裁判全文】
臺灣台中地方法院民事判決  九十年度訴字第二四二號
    原      告  乙○○
    被      告  甲○○
右當事人間請求給付工程款事件，本院判決如左：
    主    文
被告應給付原告新台幣陸拾伍萬元，及自民國八十九年七月八日起至清償日止，按年
息百分之五計算之利息。
訴訟費用由被告負擔。
本判決於原告以新台幣貳拾貳萬元為被告供擔保後，得假執行。
    事    實
甲、原告方面：
一、聲明：除假執行供擔保之金額外，如主文所示。
二、陳述：
（一）緣被告於民國（下同）八十八年七月初承攬台北市北投區○○○路四號楊公館
      之土木工程（下稱系爭工程），其中之木工裝璜工程轉包由原告施作，雙方於
      八十八年七月十四日訂立承攬合約書，約定工程款計為新台幣（下同）貳佰貳
      拾萬元。
（二）原告在被告內部施作工程完工後，即進行裝璜工程，第一期工程陸拾柒萬元，
      被告於八十八年十二月十日交付原告，第二期工程款柒拾萬元，被告於八十九
      年一月三十一日只交付原告參拾萬元，尚欠肆拾萬元未付，嗣於同年五月二十
      三日完工驗收後，被告另交付肆萬元予原告，總計被告共交付壹佰參拾柒萬元
      ，尚積欠原告捌拾參萬元（0000000-0000000=830000），又系爭工程由原告承
      攬之油漆及大理石部份，由被告另請他人代為施工，油漆部份工程款為壹拾參
      萬柒仟陸佰元，大理石部份工程款為參萬捌仟元，二者合計為壹拾柒萬伍仟陸
      佰元，就此部份原告既未施作，自應扣除，故被告應給付原告陸拾伍萬肆仟肆
      佰元 （0000000-0000000-000000=654400），尾數肆仟肆佰元之部份，原告不
      予請求。
（三）原告就承攬系爭工程之施作，業已完工，系爭工程亦經業主即訴外人楊先生驗
      收，被告已向訴外人楊先生收取全部工程款，自應將原告承攬部分之裝璜費用
      交付原告，詎履經原告催討，被告均置之不理，故依承攬契約之法律關係，請
      求被告給付上開工程款。
三、證據：提出承攬合約書、板橋郵局第一九九四號存證信函、工程估價單（以上均
    為影本）各一份為證，並聲請傳訊證人林國仁、劉義朗、梁鈞城。
乙、被告方面：
一、聲明：駁回原告之訴及假執行之聲請。
二、陳述：承認被告尚有工程款陸拾伍萬元未給付與原告之事實，惟因目前經濟狀況
    不佳，無能力清償，請求分期償還所欠款項。
    理    由
一、本件原告起訴時原係請求「被告應給付原告陸拾伍萬肆仟元及自八十九年五月二
    十四日起至清償日止，按年息百分之五計算之利息」，嗣於訴狀送達後之九十年
    三月二十三日言詞辯論時，原告當場以言詞聲明變更請求為：「被告應給付原告
    陸拾伍萬元及自八十九年七月八日起至清償日止，按年息百分之五計算之利息」
    是為減縮應受判決事項之聲明，合於民事訴訟法第二百五十五條第一項第三款之
    規定，應予准許，先予敘明。
二、原告主張之上開事實，業據原告提出承攬合約書、板橋郵局第一九九四號存證信
    函、工程估價單等資料為證，復為被告自認在卷，自堪信原告之主張為真正。
三、綜上所述，兩造既約定原告為被告完成系爭工程木工部分之施作後，被告應俟工
    作完成，並經驗收合格後十四日內付清承包價款，嗣因原告寄發存證信函催告且
    寬限被告於函到後三日內履行，然被告雖於八十九年七月四日收受前開存證信函
    ，惟仍拒不依約清償，故自同年月八日起，被告應負遲延給付系爭工程款之責任
    。從而，原告依承攬契約之法律關係，請求被告給付系爭工程款陸拾伍萬元及自
    八十九年七月八日起至清償日止，按年息百分之五計算之利息，自屬可採，應予
    准許。末以，原告既依兩造間所訂立之承攬契約完成系爭工程之木工部分，雙方
    之契約復未約定被告得以分期付款之方式給付系爭工程款，本院斟酌債務人之境
    況並同時顧及原告利益之維護，審認被告請求分期清償系爭工程款，應屬無據，
    併此敘明。
四、本件原告陳明願供擔保，請求宣告假執行，經核無不合，爰酌定相當擔保之金額
    准許之。
五、另原告聲請傳訊證人林國仁、劉義朗、梁鈞城到場以言詞陳述所知事實，然因本
    件原告主張之事實，業據被告於審理中自認為真，原告已無庸舉證，故無庸訊問
    證人，附此敘明。
六、據上論結，原告之訴為有理由，依民事訴訟法第七十八條、第三百九十條第二項
    ，判決如主文。
中      華      民      國    九十      年      三      月     三十     日
                                臺灣台中地方法院民事第五庭
                                    審判長法  官   張惠立
                                          法  官   王邁揚
                                          法  官   劉兆菊
右為正本係照原本作成
如對本判決上訴，須於判決送達後廿日內向本院（台中市○○路○段九一號）提出上
訴狀（須按被告人數提出繕本）
中      華      民      國    九十      年      三      月     三十    日
                                    法院書記官


司法院資訊處製作；財團法人民間司法改革基金會備份。
